臺灣高雄地方法院刑事判決　　　　　　　　　　　　九十三年度簡上字第四三八號
　　上　訴　人　臺灣高雄地方法院檢察署檢察官
　　被　　　告　丙○○○
右列上訴人因被告家暴傷害罪案件，不服本院高雄簡易庭九十三年度簡字第二五三七
號中華民國九十三年六月二日第一審刑事簡易判決（臺灣高雄地方法院檢察署檢察官
聲請簡易判決處刑案號：九十三年度偵字第六一九七號）提起上訴，本院管轄之第二
審合議庭判決如左：
    主  文
上訴駁回。
    事  實
一、丙○○○與乙○○係婆媳關係，二人為家庭暴力防制法第三條第三款所定之家庭
    成員關係，丙○○○於民國九十三年二月二十五日上午九時三十分許，在位於高
    雄縣鳥松鄉○○村○○路八一號住處，因細故與乙○○發生口角，竟萌傷害之犯
    意，隨手拾起置於住處騎樓下之木條一支，持該木條毆打乙○○頭部及手部，致
    乙○○受有右顳部挫傷、右腕挫擦傷併瘀腫之傷害，適乙○○之夫曾俊霖見丙○
    ○○與乙○○拉扯，乃上前將丙○○○手上之木條搶下，並將該木條丟棄。
二、案經乙○○訴由高雄縣政府警察局仁武分局報告臺灣高雄地方法院檢察署檢察官
    偵查後聲請簡易判決處刑。
    理  由
一、訊據被告丙○○○固承認於右述時地持木條毆打證人乙○○，惟辯稱：乙○○當
    我孫子的面罵我是瘋女人，我一時氣不過，順手拾起住處騎樓下之木條，並拿木
    條打乙○○臀部，且用口咬乙○○的手，後來我兒子曾俊霖見狀上前將我拉開，
    且將木條丟棄，我沒有拿木條毆打乙○○的頭部及手部，不知道乙○○的頭部與
    手部為何受傷云云。經查：
（一）右揭犯罪事實，業據證人乙○○於警訊、偵查及本院審理中指訴：案發當天我
      與丙○○○發生口角，丙○○○拿木條往我背面靠近，我揹著小孩，轉身過來
      就遭丙○○○持木條從正面打我頭部右側及右手手腕，後來我先生上前搶下木
      條等語綦詳（九十三年二月二十六日警訊筆錄、偵查卷第一九頁、本院九十三
      年八月十三日審判筆錄），核與證人即乙○○之夫曾俊霖於警訊及偵查證述：
      九十三年二月二十五日上午，我去車上拿嬰兒車返屋後，看見我母親丙○○○
      與我太太乙○○在拉扯，丙○○○手上持著木條，我就將丙○○○手上的木條
      拿走，後來乙○○受有擦傷之情節相符（九十三年三月八日警訊筆錄、偵查卷
      第二七頁），並有高雄市立民生醫院受理家庭暴力事件驗傷診斷書附卷足稽。
（二）被告雖以前詞置辯，惟觀諸上開驗傷診斷證明書所載，證人乙○○之傷勢為右
      顳部挫傷與右腕挫擦傷併瘀腫等傷害，傷勢分佈於頭部與手部，臀部並未受傷
      ，核與證人乙○○所指訴被告傷害之情節相符，且經檢察官當庭勘驗證人乙○
      ○手腕上傷勢，該傷痕非咬傷而係擦傷，有勘驗結果附於偵查卷可憑，益徵證
      人乙○○之指訴洵非子虛，被告所辯僅持木條毆打證人乙○○臀部，並以口咬
      住證人乙○○手部乙節，與事實不符，不足採信。綜上，被告確有持木條毆打
      證人乙○○頭部與手部之行為，至為明灼，其所辯純屬事後避重就輕之詞，殊
      無可信，事證明確，犯行應堪認定。
二、按家庭暴力者，謂家庭成員間實施身體或精神上不法侵害之行為；又家庭暴力罪
    者，謂家庭成員間故意實施家庭暴力行為而成立其他法律所規定之犯罪，家庭暴
    力防治法第二條第一項、第二項著有明文。查被告與證人乙○○為婆媳，係家庭
    暴力防治法第三條第三款所定直系姻親關係之家庭成員，故核被告所為，係犯刑
    法第二百七十七條第一項之傷害罪，其上開犯行同時亦屬家庭暴力防治法第二條
    第二項之家庭暴力罪，惟因家庭暴力防治法之上開條文並無罰則規定，是以此部
    分犯行應僅依刑法傷害罪之規定予以論罪科刑，附此敘明。
三、被告犯罪事證明確，原審因而依刑法第二百七十七條第一項、第四十一條第一項
    ，罰金罰鍰提高標準條例第一條前段、第二條之規定，且審酌被告無犯罪前科，
    素行良好，有臺灣高等法院被告全國前案紀錄表一紙在卷可稽，本案因細故與證
    人乙○○發生口角爭執，竟心生不滿，持木條毆打證人乙○○，危害他人身體安
    全，助長社會暴戾風氣，誠屬不該，迄今復未積極與證人乙○○達成和解，念其
    犯後固執詞辯解，然態度尚佳，犯罪手段及惡性均非重大，及證人乙○○所受傷
    勢輕微等一切情狀，量處拘役二十日，併諭知如易科罰金，以三百元折算一日之
    標準，其認事用法均無違誤，量刑亦稱妥適，檢察官循證人乙○○之聲請提起上
    訴，指摘原判決量刑過輕，為無理由，應予駁回。至被告持以毆打證人乙○○之
    木條一支並未扣案，且非被告所有，業據被告於本院審理時供明在卷（本院九十
    三年八月十三日審判筆錄），亦非違禁物，自無庸予以宣告沒收，附此敘明。
據上論斷，依刑事訴訟法第四百五十五條之一第一項、第三項、第三百六十八條、第
三百七十一條，判決如主文。
本案經檢察官甲○○到庭執行職務。
中      華      民      國    九十三    年      八      月    二十七    日
                              臺灣高雄地方法院刑事庭
                                  審判長法  官    張桂美
                                        法  官    唐中興
                                        法  官    莊珮君
右正本證明與原本無異。
不得上訴。
                                        書記官    呂怜勳
中      華      民      國    九十三    年      八      月    二十七    日
附錄：
中華民國刑法第二百七十七條第一項
傷害人之身體或健康者，處三年以下有期徒刑、拘役或一千元以下罰金。
